臺灣新北地方法院民事裁定
111年度訴字第2516號
原      告  朱伯雍  


訴訟代理人  李諭奇律師
(法扶律師)
被      告  全台創意科技有限公司


特別代理人  張力瑛  
被      告  飛華機電工程有限公司


特別代理人  李清信  
上列原告與被告全台創意科技有限公司、飛華機電工程有限公司
間確認董事委任關係不存在等事件，原告聲請選任被告全台創意
科技有限公司、飛華機電工程有限公司之特別代理人，本院裁定
如下：
    主  文
一、選任張力瑛為被告全台創意科技有限公司之特別代理人。 
二、選任李清信為被告飛華機電工程有限公司之特別代理人。　
    理  由
一、按對於無訴訟能力人為訴訟行為，因其無法定代理人，或其
    法定代理人不能行代理權，恐放久延而受損害者，得聲請受
    訴法院之審判長選任特別代理人，民事訴訟法第51條第1項
    定有明文。
二、本件原告聲請意旨略以：原告本件係起訴主張原告遭人冒用
    身分擔任被告全台創意科技有限公司、飛華機電工程有限公
    司之唯一董事及唯一股東，故起訴請求確認原告與被告全台
    創意科技有限公司、飛華機電工程有限公司間董事委任關係
    及股東關係均不存在，惟依被告2公司之變更登記表，上載
    被告2公司之董事及股東均僅原告1人，無其他董事、股東及
    監察人，爰依民事訴訟法第51條規定，聲請選任被告2公司
    於本件訴訟之特別代理人，並建議選任被告全台創意科技有
    限公司之特別代理人為張力瑛，因原證2之股東同意書上記
    載張力瑛將出資轉讓與原告；及建議選任被告飛華機電工程
    有限公司之特別代理人為洪錫昌，因原證4之股東同意書上
    記載洪錫昌分別於民國110年5月3日、110年6月15日轉讓出
    資與原告等語。
三、查原告提起本件訴訟，訴請確認原告與被告2公司間董事委
    任關係及股東關係均不存在。而被告2公司登記之董事及股
    東均為原告1人，別無其他董事、股東或監察人，此有被告2
    公司變更登記表附卷可稽，堪認原告不能以被告2公司法定
    代理人身分代表該2公司應訴。是原告聲請為被告2公司選任
    特別代理人，即無不合。而查：
　㈠依被告全台創意科技有限公司之公司卷資料，顯示該公司資
    本總額為新臺幣（下同）5萬元，原來之唯一董事及股東為
    張力瑛，張力瑛於110年6月16日將其出資全部轉讓與原告，
    並改推原告為董事，此有本院職權查得該公司卷內之110年6
    月16日股東同意書、110年5月4日公司變更登記表、110年6
    月25日公司變更登記表等件影本附卷可稽。是本院審酌後，
    認選任張力瑛於本件訴訟為全台創意科技有限公司之特別代
    理人，堪屬適當。
　㈡依被告飛華機電工程有限公司之公司卷資料，顯示該公司資
    本總額為500萬元，原來之董事為李清信，股東為李清信（
    出資額50萬元）、洪錫昌（出資額450萬元）2人。110年5月
    3日洪錫昌將出資額300萬元轉讓與原告承受，同時全體股東
    即李清信（出資50萬元）、洪錫昌（出資150萬元）、原告
    （300萬元）3人改推原告為董事。110年6月15日李清信之出
    資50萬元及洪錫昌之出資150萬元，均轉讓與原告承受，並
    推選原告為董事。此有本院職權查得該公司卷內之110年5月
    3日股東同意書、110年6月15日股東同意書、110年2月24日
    公司變更登記表、110年5月13日公司變更登記表、110年6月
    18日公司變更登記表等件影本附卷可稽。次查洪錫昌已於11
    1年4月14日死亡，有其戶籍資料在卷可證。是本院審酌後，
    認選任李清信於本件訴訟為被告飛華機電工程有限公司之特
    別代理人，堪屬適當。　
四、爰依民事訴訟法第51條第1項，裁定如主文。
五、本裁定乃係訴訟程序進行中所為，民事訴訟法第51條並無得
    抗告之規定，是依同法第483條規定，本裁定不得抗告，併
    此敘明。
中　　華　　民　　國　　111 　年　　10　　月　　19　　日
                  民事第八庭    法　官　黃信樺
以上正本係照原本作成
不得抗告
中　　華　　民　　國　　111 　年　　10　　月　　19　　日
                                書記官　楊振宗